臺灣臺南地方法院臺南簡易庭民事判決
111年度南小字第1143號
原      告  旺旺友聯產物保險股份有限公司

法定代理人  劉自明
訴訟代理人  楊弘儒


被      告  尤咨蓉

上列當事人間請求侵權行為損害賠償事件，本院於民國111年10
月27日言詞辯論終結，判決如下：
    主      文
被告應給付原告新臺幣壹萬壹仟捌佰元，及自民國一百一十一年
八月二十二日起至清償日止，按週年利率百分之五計算之利息。
訴訟費用新臺幣壹仟元由被告負擔。
本判決得假執行。
    事實及理由
壹、程序方面
　　被告經合法通知而未於言詞辯論期日到場，核無民事訴訟法
    第386條所列各款情形，爰依原告聲請由其一造辯論而為判
    決。
貳、實體方面　　
一、原告主張：緣原告承保訴外人即被保險人艾維士小客車租賃
    股份有限公司（下稱艾維士公司）所有之車牌號碼000-0000
    號租賃小客車（下稱系爭車輛）車體損失險。訴外人即系爭
    車輛使用人黃薇蓁於民國109年6月11日下午4時47分許，駕
    駛系爭車輛行經臺南市○區○○路00街00號前時，遭被告騎乘
    車牌號碼000-000號普通重型機車（下稱肇事機車）因倒車
    不慎而發生碰撞（下稱系爭交通事故），致系爭車輛車體受
    損。嗣將系爭車輛受損部分送廠修復後，修繕費用共計新臺
    幣（下同）11,800元（含鈑金費用4,800元、烤漆費用7,000
    元），原告已依保險契約賠付完畢，依保險法第53條第1項
    之規定取得代位求償權，爰依侵權行為及保險代位之法律關
    係提起本件訴訟等語。並聲明：被告應給付原告11,800元，
    及自起訴狀繕本送達翌日起至清償日止，按年利率5%計算之
    利息。
二、被告未於言詞辯論期日到場，亦未提出書狀作任何聲明或陳
    述。
三、得心證之理由
　㈠按「因故意或過失，不法侵害他人之權利者，負損害賠償責
    任」、「汽車、機車或其他非依軌道行駛之動力車輛，在使
    用中加損害於他人者，駕駛人應賠償因此所生之損害」，民
    法第184條第1項前段、第191條之2分別定有明文。「行車遇
    有轉向、減速暫停、讓車、倒車、變換車道等情況時所用之
    燈光及駕駛人之手勢，應依下列規定：……五、倒車時，應顯
    示倒車燈光，或由駕駛人表示左臂平伸，手掌向後並前後擺
    動之手勢」、「汽車倒車時，應依下列規定：……二、應顯示
    倒車燈光或手勢後，謹慎緩慢後倒，並應注意其他車輛及行
    人」，道路交通安全規則第91條第1項第5款及第110條第2款
    亦分別定有明文。次按「被保險人因保險人應負保險責任之
    損失發生，而對於第三人有損失賠償請求權者，保險人得於
    給付賠償金額後，代位行使被保險人對於第三人之請求權；
    但其所請求之數額，以不逾賠償金額為限」，保險法第53條
    第1項復有明文。
  ㈡經查：原告主張之前揭事實，業據提出與其所述相符之系爭
    車輛行車執照影本1紙、福輪汽車股份有限公司臺南鈑噴廠
    估價單影本1份、電子發票證明聯影本1紙、汽車險理賠計算
    書影本1份等件為證（見本院臺南簡易庭111年南司小調字第
    867號民事聲請事件卷宗﹝下稱調卷﹞第17頁、第19頁、第21
    頁、第23頁），又經本院核閱臺南市政府警察局第一分局11
    1年6月6日南市警一交字第1110318154號函所檢附之A3類道
    路交通事故調查報告表、道路交通事故現場圖、道路交通事
    故當事人登記聯單、道路交通事故照片黏貼紀錄表等資料屬
    實（見調卷第57頁至第91頁），自堪信原告之主張為真。被
    告騎乘機車卻因過失碰撞原告承保之系爭車輛，致系爭車輛
    受有損害，兩者間復有相當因果關係，被告自應負損害賠償
    責任。又系爭交通事故發生後，原告就被保險人艾維士公司
    所受損害既已依保險契約給付系爭車輛修復費用，則原告依
    侵權行為及保險代位之法律關係，請求被告負損害賠償責任
    ，核屬有據，自應准許。
  ㈢再按「不法毀損他人之物者，被害人得請求賠償其物因毀損
    所減少之價額」、「負損害賠償責任者，除法律另有規定或
    契約另有訂定外，應回復他方損害發生前之原狀……第一項情
    形，債權人得請求支付回復原狀所必要之費用，以代回復原
    狀」，民法第196條、第213條第1項及第3項分別定有明文。
    原告主張系爭車輛遭被告撞損而賠付修繕費用11,800元，其
    中鈑金費用4,800元、烤漆費用7,000元等情，有原告提出上
    開估價單暨電子發票證明聯影本各1份在卷可稽（見調卷第1
    9頁、第21頁），堪認系爭車輛因本件交通事故受損之回復
    原狀必要費用即為11,800元。
  ㈣「給付無確定期限者，債務人於債權人得請求給付時，經其
    催告而未為給付，自受催告時起，負遲延責任。其經債權人
    起訴而送達訴狀，或依督促程序送達支付命令，或為其他相
    類之行為者，與催告有同一之效力」、「遲延之債務，以支
    付金錢為標的者，債權人得請求依法定利率計算之遲延利息
    。但約定利率較高者，仍從其約定利率」、「應付利息之債
    務，其利率未經約定，亦無法律可據者，週年利率為百分之
    五」，民法第229條第2項、第233條第1項、第203條分別定
    有明文。茲被告因本件侵權行為對原告應負之債務未定給付
    期限，則原告請求自起訴狀繕本送達翌日即111年8月22日起
    至清償日止（見本院臺南簡易庭111年度南小字第1143號民
    事小額訴訟程序第一審卷宗第31頁所示之送達證書），按週
    年利率百分之5計算之利息，於法並無不合，自應准許。
四、綜上所述，原告依侵權行為及保險代位之法律關係，請求被
    告給付11,800元，及自111年8月22日起至清償日止，按週年
    利率百分之5計算之利息，為有理由，應予准許。逾此範圍
    之請求，則無理由，應予駁回。
五、「訴訟費用，由敗訴之當事人負擔」、「法院為（小額）訴
    訟費用之裁判時，應確定其費用額」，民事訴訟法第78條及
    第436條之19第1項分別定有明文。經核本件訴訟費用額確定
    為1,000元（即第一審裁判費），應由敗訴之被告負擔。
六、本件係就民事訴訟法第436條之8第1項規定適用小額程序所
    為被告敗訴之判決，應按同法第436條之20規定依職權宣告
    假執行。
七、據上論結，原告之訴為有理由，依民事訴訟法第436條之23
    、第436條第2項、第385條第1項前段、第78條、第436條之1
    9第1項、第436條之20，判決如主文。
中　　華　　民　　國　　111 　年　　10　　月　　31　　日
      臺灣臺南地方法院臺南簡易庭  法  官  陳谷鴻
以上正本證明與原本無異。   
如不服本判決，應於送達後20日內，向本院提出上訴狀並表明上
訴理由，如於本判決宣示後送達前提起上訴者，應於判決送達後
20日內補提上訴理由書（須附繕本）。
對於小額程序之第一審判決之上訴，非以其違背法令之理由，不
得為之。上訴狀內應記載表明㈠原判決所違背之法令及其具體內
容。㈡依訴訟資料可認為原判決有違背法令之具體事實者。　　
中　　華　　民　　國　　111 　年　　11　　月　　7 　　日
                              書記官  呂伊謦